# 以摊余成本计量的金融资产终止确认收益

提问人：wshyjl 时间：2019-07-24 13:49:06
陈老师，你好
今年 4 月份财政部发的新报表格式里，利润表有一个新项目：投资收益下设 “以摊余成本计量的金融资产终止确认收益” 项目。
该项目反映企业因转让等情形导致终止确认以摊余成本计量的金融资产而产生的利得或损失。该项目应根据 “投资收益” 科目的相关明
细科目的发生额分析填列；如为损失，以 “-” 号填列。
想询问一下，实务中的几个情形形成的损益是否应计入该项目。
（ 1 ）公司因发生债务重组，使公司应收账款发生的损失或收益，是计入信用减值损失还是计入新报表项目下。
（ 2 ）公司转让长期应收款（经判断满足终止确认条件），因此而产生的损失或收益，是计入信用减值损失还是计入新报表项目下。
（ 3 ）应收银行票据贴现，满足终止确认条件，因此而产生的费用，是计入财务费用还是计入新报表项目。
如果上述情形均计入新报表项目，是否预示着该新报表项目的出现会颠覆原来有关应收款项（应收账款、长期应收款、其他应收款、应收票据）的账务处理。
如果上述情形不计入新报表项目，是否可以理解为，新项目组所述金融资产仅指公司因发生投资业务而形成的金融资产（债券投资），不包括应经营活动而产生的金融资产（应收账款等）
除上述情形外，常见的计入该项目的实务情形有哪些，能否帮忙列举一下。

回答人：chenyiwei
理论上，在执行新金融工具准则后，对于此类终止确认时的对价款与原账面价值之间的差异，应区分该差额有多少是由于终止确认日的信用风险水平不同于原计量日（如期初）的信用风险水平所导致的差异，有多少是其他原因形成的，对前一部分形成的差异调整终止确认所属期间的 “信用减值损失”，对后一部分形成的差额则计入新报表项目。
另外，对于 “是否可以理解为，新项目组所述金融资产仅指公司因发生投资业务而形成的金融资产（债券投资），不包括应经营活动而产生的金融资产（应收账款等）” 这一问题，可能还需要通过后续进一步官方解释才能明确。

提问人：740438204 时间：2019-10-27 06:30:20
请问陈版，应如何理解 “转让等情形导致终止确认” 这个概念？例如以摊余成本计量的理财产品，若到期赎回，是否其产生的投资收益也应列入此报表项目？

回答人：chenyiwei
到期赎回也可以视同转让。